Cristhian Cano

Ingeniero de sistemas

♠ Armenia, Quindío in cristhian cano ♠ criscano11

★ cristhian-cano.com



Perfil

Ingeniero de sistemas con experiencia en el desarrollo de software realizando el levantamiento de requerimientos, diseño, instalación, pruebas y mantenimiento. Dominio de varios lenguajes y sistemas. Capaz de autogestión y eficaz en proyectos independientes. Buenas habilidades de colaboración dentro de un equipo productivo.

Experiencia Profesional

Cerok, Web Developer∂

Darsolución a los requerimientos programados de manera efectiva. documentar los requerimientos realizados acorde a los lineamientos de la empresa, cumplir en calidad y tiempo con los requerimientos según la programación asignada, ordenado, trabajo en equipo, confiabilidad, comunicación efectiva, compromiso, tratamiento de la información, comunicación efectiva con las áreas afines de la empresa, verificar y entender el análisis y diseño, además de la matriz de campos y los casos de uso para parametrizar los nuevos módulos de clientes, realizar las pruebas unitarias de los nuevos módulos antes de pasarlo al área de soporte y calidad para su revisión. realizar manual de mantenimiento de los procesos desarrollados. registrar los avances en cada ticket desarrollado del software base utilizado, manejando tecnologías como PHP, Symfony, Jquery, Bootstrap, HTML, CSS, JavaScript, MySQL, SQL server, ORACLE

Sistema Saberes, Web Developer∂

Mejorar el software actual, evaluar la calidad de los desarrollos realizados, documentar el código bajo los protocolos definidos por el área de desarrollo e infraestructura de tecnología. Entregar informes sobre avances de proyectos, desarrollar código nuevo para actualizar, mejorar o crear nuevas soluciones de acuerdo con los planes de trabajo definidos. utilizando tecnologías como React.js · MongoDB · Docker · Ruby · Ruby on Rails · Bootstrap · Ubuntu · MySQL · JavaScript

Freelance, Web Developer

Como freelance Web Developer, estoy encargado de crear y mantener aplicaciones web de alto rendimiento y experiencias de usuario excepcionales. responsable de la implementación de diseños y funcionalidades que mejoren la interacción de los usuarios con nuestras plataformas en línea. realizando recopilación de requisitos, diseño, instalación, pruebas y mantenimiento con HTML5, CSS3, JavaScript, Codeigniter, MySQL, Bootstrap, PHP, Ruby on Rails

04/2023 – presente Remoto, Pereira/Rda

06/2022 – presente Remoto, Bogotá

01/2021 – presente Remoto, Armenia

<u>Idiomas</u>

Ingles (A2) • Español (Nativo)

Educación

Universidad de Cataluña, Diplomado en Desarrollo Web Full Sta@k Node, React, Angular, Mongo, API, PostgreSQL, HTML, CSS, JavaScript, express.js 02/2022 - 05/2022 Bogotá, Colombia

Coporacion Universitaria Santa Rosa de Cabal - UNISARC, Ingeniero de Sistemas

01/2018 - 04/2022 Santa Rosa de Cabal, Risaralda

Habilidades

- ReacJS

- MongoDB

- PHP

- JavaScript

- Bootstrap

- MySQL

- RubyonRails

- JQuery

- Docker